【裁判字號】    90,上易,1918
【裁判日期】    900731
【裁判案由】    侵占
【裁判全文】
臺灣高等法院臺中分院刑事判決                民國九十年度上易字第一九一八號
    上  訴  人
    即自 訴 人  甲○○
    被      告  姓名、年籍、
右上訴人因被告侵占案件，不服台灣彰化地方法院九十年度自字第一三七號，中華民
國九十年七月三十一日第一審判決，提起上訴，本院判決如左：
    主      文
上訴駁回。
    理      由
一、本案經本院審理結果，認第一審判決自訴不受理，並無不當，應予維持，並引用
    第一審判決書記載之理由（如附件）。
二、上訴人即自訴人上訴意旨雖謂，起訴固應記載被告之姓名，惟就自訴狀之其他記
    載，在客觀上足能確定其所訴之人，亦不能遂認為起訴之程序違背規定（二十七
    滬上一○七號判例參照），故原審為不受理之判決，顯有違誤云云。第查，本件
    自訴狀僅記載被告「李×丞」，且出無性別、出生年月日、職業、住居所，此有
    自訴狀在卷可稽，且經原審裁定命補正，亦置之不理，故在客觀上，殊不足以確
    定，被告係何人。原審因而為自訴不受理之判決，核無不當。上訴殊無理由，應
    予駁回。並不經言詞辯論為之。
三、據上論斷，應依刑事訴訟法第三百七十三條、第三百六十八條、第三百七十二條
    ，判決如主文。
中      華      民      國      九十       年     九      月   二十五   日
                                臺灣高等法院臺中分院刑事第七庭
                                      審判長法  官  林  榮  龍
                                            法  官  謝  說  容
                                            法  官  黃  日  隆
右正本證明與原本無異。
不得上訴。
                                            書記官  林  端  容
中      華      民      國      九十       年     九      月   二十八   日
                                                                        Ｒ
附件：
臺灣彰化地方法院刑事判決                            九十年度自字第一三七號
    自  訴  人  甲○○  女（民國五十五年十一月九日生）
                        住台南縣六甲鄉○○路三八三號
    被      告  （姓名、年籍、住居所等均不詳）
右列自訴人提起自訴，本院判決如左：
    主  文
本件自訴不受理。
    理  由
一、按提起自訴，應於自訴狀內記載被告之姓名、性別、年齡、籍貫、職業、住所或
    居所或其他足資辨別之特徵，刑事訴訟法第三百二十條第二項第一款定有明文，
    此乃法定必備之程式。又自訴案件有起訴之程序違背規定之情形者，應依同法第
    三百四十三條準用同法第三百零三條第一款之規定，諭知不受理之判決。
二、自訴人提起本件自訴，並未於自訴狀上記載被告真實之姓名（自訴狀僅載「李×
    丞」）、年籍、住居所或其他足資辨別之特徵，且未提出繕本，經本院於九十年
    七月十三日裁定命補正，自訴人在收受裁定送達後，雖於九十年七月二十六日遞
    交自訴狀繕本於本院，惟該繕本仍與原自訴狀為相同之記載，並未就被告之真實
    姓名、住居所或其他足資辨別之特徵予以補正，茲已逾裁定諭示之補正期間，自
    訴人所提起之自訴，於法律上之必備程式既仍有欠缺，其自訴程序自屬違背規定
    ，應諭知不受理之判決。
據上論斷，爰不經言詞辯論，依刑事訴訟法第三百四十三條、第三百零七條、第三百
零三條第一款，判決如主文。
中      華      民      國    九十      年      七      月    三十一    日
                                  臺灣彰化地方法院刑事第一庭
                           法      官  蔡  紹  良
右正本證明與原本無異。
如不服本判決，應於判決送達後十日內，向本院提出上訴狀（須附繕本）。
                                      法院書記官  王  惠  嬌
中      華      民      國    九十      年      七      月    三十一    日


司法院資訊處製作；財團法人民間司法改革基金會備份。
